<?xml version="1.0" encoding="utf-8"?>
<!DOCTYPE verbs [
    <!ELEMENT verbs (verb+)>
    <!ELEMENT verb (verb*)>
    <!ATTLIST verb in CDATA #REQUIRED>
    <!ATTLIST verb pe CDATA #IMPLIED>
    <!ATTLIST verb tr CDATA #IMPLIED>
    <!ATTLIST verb st CDATA #IMPLIED>
    <!ATTLIST verb ge CDATA #IMPLIED>
    <!ATTLIST verb po CDATA #IMPLIED>
    <!ATTLIST verb rf CDATA #IMPLIED>
    <!ATTLIST verb fspr CDATA #IMPLIED>
    <!ATTLIST verb sspr CDATA #IMPLIED>
    <!ATTLIST verb tspr CDATA #IMPLIED>
    <!ATTLIST verb fppr CDATA #IMPLIED>
    <!ATTLIST verb sppr CDATA #IMPLIED>
    <!ATTLIST verb tppr CDATA #IMPLIED>
    <!ATTLIST verb fspt CDATA #IMPLIED>
    <!ATTLIST verb sspt CDATA #IMPLIED>
    <!ATTLIST verb tspt CDATA #IMPLIED>
    <!ATTLIST verb fppt CDATA #IMPLIED>
    <!ATTLIST verb sppt CDATA #IMPLIED>
    <!ATTLIST verb tppt CDATA #IMPLIED>
    <!ATTLIST verb fsii CDATA #IMPLIED>
    <!ATTLIST verb ssii CDATA #IMPLIED>
    <!ATTLIST verb tsii CDATA #IMPLIED>
    <!ATTLIST verb fpii CDATA #IMPLIED>
    <!ATTLIST verb spii CDATA #IMPLIED>
    <!ATTLIST verb tpii CDATA #IMPLIED>
    <!ATTLIST verb fspb CDATA #IMPLIED>
    <!ATTLIST verb sspb CDATA #IMPLIED>
    <!ATTLIST verb tspb CDATA #IMPLIED>
    <!ATTLIST verb fppb CDATA #IMPLIED>
    <!ATTLIST verb sppb CDATA #IMPLIED>
    <!ATTLIST verb tppb CDATA #IMPLIED>
    <!ATTLIST verb ssio CDATA #IMPLIED>
    <!ATTLIST verb fs CDATA #IMPLIED>
    <!ATTLIST verb ss CDATA #IMPLIED>
    <!ATTLIST verb ts CDATA #IMPLIED>
    <!ATTLIST verb fp CDATA #IMPLIED>
    <!ATTLIST verb sp CDATA #IMPLIED>
    <!ATTLIST verb tp CDATA #IMPLIED>
]>
<verbs>
  <verb in="abrazar" pe="hablar" tr="habl" st="abraz" fspt="abraCé" fspb="abraCe" sspb="abraCes" tspb="abraCe" fppb="abraCemosa" sppb="abraCéis" tppb="abraCen" />
  <verb in="caber" pe="comer" tr="com" st="cab" rf="cabR" fspr="QUEPo" fspt="cUPE" sspt="cUPiste" tspt="cUPo" fppt="cUPimos" sppt="cUPisteis" tppt="cUPieron" fspb="QUEPa" sspb="QUEPas" tspb="QUEPa" fppb="QUEPa" sppb="QUEPáis" tppb="QUEPan" />
  <verb in="comer" ge="comiendo" po="comido" fspr="como" sspr="comes" tspr="come" fppr="comemos" sppr="coméis" tppr="comen" fspt="comí" sspt="comiste" tspt="comió" fppt="comimos" sppt="comisteis" tppt="comieron" fsii="comía" ssii="comías" tsii="comía" fpii="comíamos" spii="comíais" tpii="comían" fspb="coma" sspb="comas" tspb="coma" fppb="comamos" sppb="comáis" tppb="coman" />
  <verb in="conocer" pe="comer" tr="sub" st="conoc" fspr="conoZco" fspb="conoZca" sspb="conoZcas" tspb="conoZca" fppb="conoZcamos" sppb="conoZcáis" tppb="conoZcan" />
  <verb in="dar" pe="hablar" tr="habl" st="d" fspr="doY" sppr="dAis" fspt="dI" sspt="dIste" tspt="dIO" fppt="dImos" sppt="dIsteis" tppt="dIEron" fspb="dÉ" tspb="dÉ" sppb="dEis" />
  <verb in="decir" pe="subir" tr="sub" st="dec" rf="dIR" po="dICHo" ge="dIciendo" fspr="dIgo" sspr="dIces" tspr="dIce" tppr="dIcen" fspt="dIJE" sspt="dIJiste" tspt="dIJO" fppt="dIJimos" sppt="dIJisteis" tppt="dIJeron" fspb="dIGa" sspb="dIGas" tspb="dIGa" fppb="dIGamos" sppb="dIGáis" tppb="dIGan" ssio="dI" />
  <verb in="estar" pe="hablar" tr="habl" st="est" fspr="estoY" sspr="estÁs" tspr="estÁ" tppr="estÁn" fspt="estUVE" sspt="estUViste" tspt="estUVO" fppt="estUVImos" sppt="estUVIsteis" tppt="estUVIEron" fspb="estÉ" sspb="estÉs" tspb="estÉ" tppb="estÉn" ssio="estÁ" />
  <verb in="gustar" pe="hablar" tr="habl" st="gust" fs="df" ss="df" fp="df" sp="df" tp="df" />
  <verb in="haber" pe="comer" tr="com" st="hab" rf="habR" fspr="hE" sspr="haS" tspr="hA" fppr="hEmos" tppr="haN" fspt="hUBE" sspt="hUbiste" tspt="hUBO" fppt="hUbimos" sppt="hUbisteis" tppt="hUbieron" fspb="haYa" sspb="haYas" tspb="haYa" fppb="haYamos" sppb="haYáis" tppb="haYan" ssio="hE" />
	<verb in="hablar" ge="hablando" po="hablado" fspr="hablo" sspr="hablas" tspr="habla" fppr="hablamos" sppr="habláis" tppr="hablan" fspt="hablé" sspt="hablaste" tspt="habló" fppt="hablamos" sppt="hablastéis" tppt="hablaron" fsii="hablaba" ssii="hablabas" tsii="hablaba" fpii="hablábamos" spii="hablabais" tpii="hablaban" fspb="hable" sspb="hables" tspb="hable" fppb="hablemos" sppb="habléis" tppb="hablen" />
  <verb in="hacer" pe="comer" tr="com" st="hac" rf="haR" po="hECHo" fspr="haGo" fspt="hICE" sspt="hIciste" tspt="hIZO" fppt="hIcimos" sppt="hIcisteis" tppt="hIcieron" fspb="haGa" sspb="haGas" tspb="haGa" fppb="haGamos" sppb="haGáis" tppb="haGan" ssio="haZ" />
  <verb in="ir" pe="subir" tr="sub" st="" ge="Yendo" fspr="VOY" sspr="VAS" tspr="VA" fppr="VAMOS" sppr="VAIS" tppr="VAN" fspt="FUI" sspt="FUiste" tspt="FUE" fppt="FUimos" sppt="FUisteis" tppt="FUeron" fsii="IBa" ssii="IBas" tsii="IBa" fpii="IBamos" spii="IBais" tpii="IBan" fspb="VAYa" sspb="VAYas" tspb="VAYa" fppb="VAYamos" sppb="VAYáis" tppb="VAYan" ssio="VE" />
  <verb in="llover" pe="mover" tr="m" st="ll" fs="df" ss="df" fp="df" sp="df" tp="df" />
  <verb in="morder" pe="comer" tr="com" st="mord" fspr="mUErdo" sspr="mUErdes" tspr="mUErde" tppr="mUErden" fspb="mUErda" sspb="mUErdas" tspb="mUErda" tppb="mUErdan" />
  <verb in="mostrar" pe="hablar" tr="habl" st="mostr" fspr="mUEstro" sspr="mUEstras" tspr="mUEstra" tppr="mUEstran" fspb="mUEstre" sspb="mUEstres" tspb="mUEstre" tppb="mUEstren" />
  <verb in="mover" pe="comer" tr="com" st="mov" fspr="mUEvo" sspr="mUEves" tspr="mUEve" tppr="mUEven" fspb="mUEva" sspb="mUEvas" tspb="mUEva" tppb="mUEvan" />
  <verb in="pensar" pe="hablar" tr="habl" st="pens" fspr="pIenso" sspr="pIensas" tspr="pIensa" tppr="pIensan" fspb="pIense" sspb="pIenses" tspb="pIense" tppb="pIensen" />
  <verb in="poder" pe="comer" tr="com" st="pod" rf="podR" ge="pUdiendo" fspr="pUEdo" sspr="pUEdes" tspr="pUEde" tppr="pUEden" fspt="pUDE" sspt="pUdiste" tspt="pUDO" fppt="pUdimos" sppt="pUdisteis" tppt="pUdieron" fspb="pUEda" sspb="pUEdas" tspb="pUEda" tppb="pUEdan" />
  <verb in="poner" pe="comer" tr="com" st="pon" rf="pondR" po="pUESTo" fspr="ponGo" fspt="pUSE" sspt="pUSiste" tspt="pUSO" fppt="pUSimos" sppt="pUSisteis" tppt="pUSieron" fspb="ponGa" sspb="ponGas" tspb="ponGa" fppb="ponGamos" sppb="ponGáis" tppb="ponGan" ssio="poN" />
  <verb in="promover" pe="mover" tr="" st="pro" />
  <verb in="querer" pe="comer" tr="com" st="quer" rf="querR" fspr="quIero" sspr="quIeres" tspr="quIere" tppr="quIeren" fspt="quISE" sspt="quISiste" tspt="quISO" fppt="quISimos" sppt="quISisteis" tppt="quISieron" fspb="quIera" sspb="quIeras" tspb="quIera" tppb="quIeran" />
  <verb in="reconocer" pe="conocer" tr="" st="re" />
  <verb in="saber" pe="comer" tr="com" st="sab" rf="sabR" fspr="sÉ" fspt="sUPE" sspt="sUPiste" tspt="sUPO" fppt="sUPimos" sppt="sUPisteis" tppt="sUPieron" fspb="sEPa" sspb="sEPas" tspb="sEPa" fppb="sEPamos" sppb="sEPáis" tppb="sEPan" />
  <verb in="salir" pe="subir" tr="sub" st="sal" rf="salDr" fspr="salGo" fspb="salGa" sspb="salGas" tspb="salGa" fppb="salGamos" sppb="salGáis" tppb="salGa" ssio="saL" />
  <verb in="ser" pe="comer" tr="com" st="s" fspr="soY" sspr="ERes" tspr="ES" fppr="sOmos" sppr="sOis" tppr="sOn" fspt="FUI" sspt="FUiste" tspt="FUE" fppt="FUimos" sppt="FUisteis" tppt="FUeron" fsii="ERa" ssii="ERas" tsii="ERa" fpii="ÉRamos" spii="ERais" tpii="ERan" fspb="sEa" sspb="sEas" tspb="sEa" fppb="sEamos" sppb="sEáis" tppb="sEan" ssio="sÉ" />
  <verb in="subir" ge="subiendo" po="subido" fspr="subo" sspr="subes" tspr="sube" fppr="subimos" sppr="subís" tppr="suben" fspt="subí" sspt="subiste" tspt="subió" fppt="subimos" sppt="subisteis" tppt="subieron" fsii="subía" ssii="subías" tsii="subía" fpii="subíamos" spii="subíais" tpii="subían" fspb="suba" sspb="subas" tspb="suba" fppb="subamos" sppb="subáis" tppb="suban" />
  <verb in="tener" pe="comer" tr="com" st="ten" rf="tendR" fspr="tenGo" sspr="tIenes" tspr="tIene" tppr="tIenen" fspt="tUVE" sspt="tUViste" tspt="tUVO" fppt="tUVimos" sppt="tUVisteis" tppt="tUVieron" fspb="tenGa" sspb="tenGas" tspb="tenGa" fppb="tenGamos" sppb="tenGáis" tppb="tenGan" ssio="teN" />
  <verb in="valer" pe="comer" tr="com" st="val" rf="valDr" fspr="valGo" fspb="valGa" sspb="valGas" tspb="valGa" fppb="valGamos" sppb="valGáis" tppb="valGa" />
  <verb in="venir" pe="subir" tr="sub" st="ven" rf="vendR" fspr="venGo" sspr="vIenes" tspr="vIene" tppr="vIenen" fspt="vINE" sspt="vIniste" tspt="vINO" fppt="vInimos" sppt="vInisteis" tppt="vInieron" fspb="venGa" sspb="venGas" tspb="venGa" fppb="venGamos" sppb="venGáis" tppb="venGan" ssio="veN" />
  <verb in="ver" pe="comer" tr="com" st="v" po="vISTo" fspr="vEo" sppr="vEis" fspt="vI" tspt="viO" fsii="vEía" ssii="vEías" tsii="vEía" fpii="vEíamos" spii="vEíais" tpii="vEían" fspb="vEa" sspb="vEas" tspb="vEa" fppb="vEamos" sppb="vEáis" tppb="vEan" />
</verbs>
